# 委托贷款新准则下处理及有无必要

提问人：Justindong 时间：2011-08-15 10:28:18
之前一个房地产企业的客户，委托贷款收益全部放其他业务收入，而按照旧制度，委托贷款收益应该是放在投资收益中 而新准则下，好像没有明确，不知道委托贷款收益，如果放在其他业务收入中，那相应的其他业务成本应该是什么呢？ 另外，根据目前政策，民间借贷是鼓励的，该房地产公司集团内，有的是直接签借款协议，有的是通过委托贷款，不知道是不是该建议该客户，都签借款协议好了，不用再通过委托贷款了，还省手续费

回答人：chenyiwei
1 、新准则下委托贷款的利息收入计入其他业务收入是合理的，一般没有对应的成本，相关的营业税金及附加计入“营业税金及附加”。 2 、由于《贷款通则》目前尚未废除，因此仍然建议采用委托贷款的法律形式。你说的“根据目前政策，民间借贷是鼓励的”似乎没有依据，目前对于民间借贷，也是要求通过设立小额贷款公司等方式予以规范的，仍然不允许非金融企业之间的直接拆借。

提问人：Justindong 时间：2011-08-16 11:19:06
根据贷款通则和最高院解释，目前非金融企业之间借款仍处于非法状态，但根据后颁布的并且效力更高的合同法，非金融企业之间的借款合同不会是无效，目前这块还是存在法律缺陷的，所以还是不好给客户建议什么啊，呵呵，但根据税法方面，可以税前扣除，真是纠结啊

回答人：chenyiwei
以前讨论过：不应引用会计准则或者税法的规定来证明某项经济行为本身的合法性。因为会计准则和税法都只是规范经济行为发生后如何进行会计和税务处理的，是否允许发生该行为应当依据其他相关法律法规判断。

提问人：leigu 时间：2012-07-05 17:12:00
回复 chenyiwei 的帖子
想请教版主，现在委托贷款的现金流该如何列示恰当，包括本金和收入两部分

回答人：chenyiwei
本金的收付作为投资活动应无太大争议。利息的收取可以作为经营活动，也可以作为投资活动，没有明确定论，我理解两者均可。

提问人：leigu 时间：2012-07-05 17:19:28
回复 蓝调的胖头鱼 的帖子
为什么一次性到本付息的利息要与委托贷款本金列示在一起？和分期付息有何不同？

回答人：chenyiwei
到期一次还本付息的，本金和利息的流动／非流动性质相同；分期付息的，两者的流动性不同。

提问人：airbit 时间：2013-03-04 20:30:43
回复 chenyiwei 的帖子
陈版，您好！
我整理了一下委托借款的会计处理，倾向于作为投资收益，请帮忙指导下是否正确。谢谢！
BSPLCF本金持有至到期/其他流动资产（报表）支付的其他与投资活动有关的现金/ 收到的其他与投资活动有关的现金利息收入投资收益收到的其他与投资活动有关的现金税金减：投资收益减：收到的其他与投资活动有关的现金

回答人：chenyiwei
对于利息收入的现金流量，倾向于作为经营活动。

回答人：chenyiwei
委托贷款的利息收入倾向于作为其他业务收入，因为符合收入准则中让渡资产使用权收入的定义和确认条件。类似问题在《计学撮要》中有讨论。